【裁判字號】    99,上訴,35
【裁判日期】    990624
【裁判案由】    違反毒品危害防制條例
【裁判全文】
臺灣高等法院花蓮分院刑事判決          99年度上訴字第35號
上  訴  人
即  被  告  甲○○
選任辯護人  王培欣律師
上列上訴人因違反毒品危害防制條例案件，不服臺灣臺東地方法
院98年度訴字第254號中華民國98年12月31日第一審判決（起訴
案號：臺灣臺東地方法院檢察署98年度偵字第1896號），提起上
訴，本院判決如下：
    主  文
原判決撤銷。
甲○○所犯如附表所示之罪，各處如附表所示之刑，如附表所示
之物沒收。應執行有期徒刑伍年陸月。未扣案販賣第三級毒品所
得財物新臺幣捌萬玖仟伍佰元沒收，如全部或一部不能沒收時以
其財產抵償之。扣案SONY ERICSSON牌行動電話壹支（含門號0000
000000號之SIM卡壹枚）均沒收。
    事  實
一、甲○○明知愷他命（Ketamine，俗稱K他命）為毒品危害防
    制條例第2條第2項第3款所規定之第三級毒品，竟基於意圖
    營利之犯意，以自己所有內置門號0000000000號SIM卡之SON
    Y ERICSSON牌行動電話為聯絡工具，分別於附表所示時、地
    ，以附表所示方法，販賣第三級毒品愷他命，予附表所示之
    人，次數及金額均詳如附表所示，販賣所得總金額為新臺幣
    （下同）89,500元，嗣經警於98年10月9日持搜索票，至臺
    東縣臺東市○○路119之1號2樓搜獲甲○○所有之000000000
    0門號及SONY ERICSSON手機一支，始循線查知上情，甲○○
    並自白所有犯行。
二、案經臺東縣警察局移送臺灣臺東地方法院檢察署檢察官偵查
    起訴。
    理    由
壹、證據能力方面：
一、本案當事人及辯護人對於所有證據資料之證據能力均不爭執
    ，並同意具有證據能力，依照刑事訴訟法第159條之5規定，
    認本案證據均具有證據能力。
二、另被告因涉犯毒品危害防制條例第4條第1項、第2項之販賣
    第三級毒品罪，屬最輕本刑為3年以上有期徒刑之罪，警察
    機關係依據法院核發之通訊監察書實施通訊監察，此有台灣
    台東地方法院98年聲監字第86號、98年度聲監續字第50號通
    訊監察書及附表【監聽電話門號0000000000號，監察期間98
    年7月22日至98年9月18日】在卷可憑，自屬合法。而實施通
    訊監察之通話內容以及轉譯之通訊監察譯文表，被告及辯護
    人均不爭執其真實性，且經提示，已屬合法調查，上開通訊
    監察譯文，自具有證據能力。
貳、事實認定之理由：
一、訊據被告甲○○就上開犯罪事實於審理中均坦承不諱，核與
    證人楊曉晞、陳彥廷、胡家惠、吳佩玲、楊淑雅、胡耀聰、
    潘俊男、劉威宏、王偉至、羅宇蝶於警詢及偵查中之證述情
    節相符，且有搜索扣押筆錄、扣押物品目錄表、台東地院核
    發之98年聲監字第86號通訊監察書、98年聲監續字第50號通
    訊監察書、門號0000000000通訊監察譯文表、門號00000000
    00通聯調閱查詢單、陳彥廷0000000000通聯調閱查詢單、00
    00 000000通聯調閱查詢單、0000000000通聯調閱查詢單、
    0000 000000通聯調閱查詢單紀錄、0000000000通聯調閱查
    詢單、0000000000通聯調閱查詢單、0000000000通聯調閱查
    詢單0000000000通聯調閱查詢單、通訊監察光碟片、內置門
    號0000000000號SIM卡之SONYERICSSON手機1支扣案可證。綜
    上事證，足證被告前開自白與事實相符，堪信為真實。
二、又按毒品危害防制條例中處罰如轉讓或販賣等散佈毒品之行
    為，立法目的在透過提高毒品散佈之交易成本，提高散佈毒
    品而受重罪追訴處罰之風險，因而減少毒品之散佈，進而降
    低、抑制毒品施用人口數。而條例區分轉讓以及販賣，異其
    處罰之刑度，乃著眼於兩者散佈毒品之嚴重性不同。就轉讓
    而言，由於毒品為違禁品，流通之交易成本原本就比較高，
    轉讓毒品免費供他人施用，轉讓者本身必須承擔購買毒品之
    交易成本，其行為本身即含有較高之交易成本，毒品危害防
    制條例因此為採取較低度之刑罰手段。而從事販賣毒品之人
    ，由於必須不斷地從販賣之所得價金中去維持毒品來源，具
    有資本性，一旦中斷用毒品交換金錢之行為，將導致其本身
    毒品之來源潰散之嚴重後果，因此販賣毒品一如商品買賣，
    具有擴張性，必須不斷刺激消費以維持其存在，結果就是必
    須不斷地維持甚至擴張購買毒品之人口，此即營利之意圖。
    正由於販賣毒品可能擴張毒品人口，毒品危害防制條例採取
    從重處罰的手段，以提高流通的交易成本，藉此抑制毒品之
    散佈。因此販賣與轉讓犯行各自具有不同之特徵，販賣之特
    徵在於不斷地以毒品換取金錢，因此交易流通之時間、次數
    均呈現一定程度之密集性以及規律性，對象與毒販之間多半
    沒有特殊的親友關係，具有不特定性。至於轉讓則無論是次
    數、時間都具有相當高的限定性，對象通常與毒品提供者有
    比較密切的親友關係。而本案被告販賣之對象多達十餘人，
    次數高達六十次，顯具有前述販賣之特徵，而有營利之意圖
    ，被告所為自屬販賣。因此本案罪證明確，被告犯行足堪認
    定，應予依法論科。
參、論罪科刑
一、核被告甲○○所為，均係違反毒品危害防制條例第4條第3項
    販賣第三級毒品罪。被告上開60次犯行，犯意各別，應予分
    論併罰。被告犯後，毒品危害防制條例於98年5月20日修正
    公布，毒品危害防制條例第4條第3項修正，將法定刑由「5
    年以上有期徒刑，得併科新臺幣5百萬元以下罰金。」修正
    為「5年以上有期徒刑，得併科新臺幣7百萬元以下罰金。」
    ，比較新舊法結果，以修正前之規定有利被告，依照刑法第
    2條第1項前段，應適用被告行為時之舊法。
二、又被告犯後，毒品危害防制條例第17條第2項增訂自白之刑
    罰減輕事由（非構成要件與法定刑之變動），為舊法所無，
    依照刑法第2條第1項後段之規定，應適用有利於被告之新法
    。而查：被告於警詢中已經自白所有之販賣犯行，在偵查中
    也承認確實有販賣毒品的犯行(偵一卷頁10)，雖然之後陳稱
    曾經與楊淑雅等人合買過毒品，不過當檢察官問到是否確定
    沒有販賣時，被告回答不能確定，因為不知道中間抽取之差
    額(偵三卷頁18)，從其前後回答的內容，可知被告當時對於
    自己犯行所構成之罪名不能確定，卻始終自白有收取金錢，
    交付毒品等屬於販賣之構成要件行為。而被告嗣後在原審以
    及本院審理中亦均自白所有犯行，警詢性質上屬偵查之階段
    ，堪認本案被告確實已經在偵查以及審判中自白犯行，自應
    適用有利於被告毒品危害防制條例第17條第2項減輕其刑。
三、至於被告是否因供出毒品來源而查獲，經按『犯毒品危害防
    制條例第四條第二項販賣第二級毒品罪，供出毒品來源，因
    而破獲者，依同條例第十七條得減輕其刑之規定。其所稱「
    供出毒品來源，因而破獲者」，係指被告供出毒品來源之有
    關資料，諸如前手之姓名、年籍、住居所、或其他足資辨別
    之特徵等，使調查或偵查犯罪之公務員因而對之發動調查或
    偵查並破獲者而言。申言之，被告之「供出毒品來源」，與
    調查或偵查犯罪之公務員對之發動調查或偵查並進而破獲之
    間，論理上須具有先後且相當的因果關係，非謂被告一有「
    自白」、「指認」毒品來源之人，而破獲在後，即得依上開
    規定予以減刑。』最高法院97年台上字第1475號判決參照。
    而查：被告雖在本案被查獲之後，於98年12月21日向警員陳
    述毒品來源是陳勝義，但因為該案只有被告與另外一位證人
    之指述，而仍在警員查證中，有台東縣警察局覆函可稽（本
    院卷證物袋），可見被告雖然供出來源，但尚未查獲，自與
    前述規定之要件不合，不得適用該項規定減輕其刑。
四、爰審酌被告明知法令禁止販賣第三級毒品，猶故意違犯，犯
    罪之動機不佳、目的可議，且販賣毒品戕害國人身體健康，
    並有危害社會安全之虞；惟被告販賣次數雖多，所得卻不多
    ，販賣之對象多達10餘人，所生之損害；並再審酌被告之智
    識、生活情狀，於審理時全部認罪，深有悔意，本著教化重
    於懲處之刑事政策目的，因其能知悔悟，坦認其罪，犯後態
    度良好，分別量處如主文所示之刑，並從輕定其應執行刑，
    以資懲儆，並促其悔過遷善。
五、按「犯第4條之罪者，供犯罪所用或因犯罪所得之財物均沒
    收之，如全部或一部不能沒收時，追徵其價額或以其財產抵
    償之，毒品危害防制條例第19條第1項定有明文。按犯販賣
    毒品罪者，其犯罪所得之財物均沒收之，係採義務沒收主義
    。故販賣毒品所得之對價，不問其中成本若干，利潤多少，
    均應全部諭知沒收」（最高法院91年度台上字第2419號判決
    意旨可供參照）。本件被告犯如犯罪事實附表所示之販賣第
    三級毒品罪，其所販賣第三級毒品愷他命所得合計共計89,
    500元，本件附表編號6之犯行，被告雖約定價金為1,000 元
    ，但實際只獲取200元之利益，故僅宣告沒收200元之所得（
    最高法院96年度台上字第2331號判決參照）。被告所得雖未
    扣案，然依上開說明及毒品危害防制條例第19條第1項之規
    定，仍應予沒收，如全部或一部不能沒收時，則由被告之財
    產抵償之。另扣案之內置門號0000000000號SIM卡之SONY
    ERICESON牌行動電話1支，均為被告所有並供被告犯本案販
    賣愷他命所用之工具，業經被告供陳在卷，自均應依毒品危
    害防制條例第19條第1項規定沒收。
六、原審論處被告罪刑，固非無見，惟未適用毒品危害防制條例
    第17條第2項之規定減輕其刑，尚有違誤，被告據此上訴，
    並請減輕其刑，為有理由，應由本院撤銷改判。
肆、據上論斷，應依刑事訴訟法第369條第1項前段、第364條、
    第299條第1項前段，毒品危害防制條例第4條第3項（98年修
    正前）、第17條第2項、第19條第1項，刑法第11條、第2條
    第1項、第51條第5款判決如主文。
本案經檢察官乙○○到庭執行職務。
中    華    民    國    99    年    6    月    24     日
                  刑事庭審判長法  官  謝志揚
                              法  官  劉雪惠
                              法  官  賴淳良
以上正本證明與原本無異。
如不服本判決，應於收受送達後10日內向本院提出上訴書狀，其
未敘述理由者，並得於提起上訴狀後10日內向本院補提理由書（
均須按他造當事人之人數附繕本）「切勿逕送上級法院」。
中    華    民    國    99    年    6     月    24    日
                              書記官  吳璧娟
附錄    本判決論罪科刑法條：
毒品危害防制條例第4條第3項
製造、運輸、販賣第三級毒品者，處5年以上有期徒刑，得併科
新臺幣 5百萬元以下罰金。
附表
┌──┬────────┬───────┬───────┐
│編號│ 犯罪行為       │ 罪  刑       │應沒收物      │
├──┼────────┼───────┼───────┤
│01  │甲○○於民國（下│甲○○販賣第三│(1)未扣案販賣毒│
│    │同）98年8月5日14│級毒品，處有期│品所得新臺幣壹│
│    │時15分許，以0958│徒刑參年。    │仟元沒收，如全│
│    │444403門號與楊曉│              │部或一部不能沒│
│    │晞之0000000000門│              │收時，以其財產│
│    │號聯絡後，在臺東│              │抵償之。(2)扣案│
│    │市○○街馬偕醫院│              │0000000000SIM │
│    │臺東分院對面統一│              │卡及SONYERICSS│
│    │超商，將2包重量 │              │ON牌手機壹支均│
│    │不詳K他命，以每 │              │沒收。        │
│    │包新臺幣（下同）│              │              │
│    │500元價格，總價 │              │              │
│    │金1,000元販售給 │              │              │
│    │楊曉晞。        │              │              │
├──┼────────┼───────┼───────┤
│02  │甲○○於98年8月9│甲○○販賣第三│(1)未扣案販賣毒│
│    │日16時30分許，以│級毒品，處有期│品所得新臺幣壹│
│    │0000000000門號與│徒刑參年。    │仟元沒收，如全│
│    │楊曉晞之00000000│              │不或一部不能沒│
│    │76門號聯絡後，在│              │收時，以其財產│
│    │臺東市○○路與四│              │抵償之。(2)扣案│
│    │維路口媽祖廟，將│              │0000000000SIM │
│    │2包重量不詳K他命│              │卡及SONYERICSS│
│    │，以每包500元價 │              │ON牌手機壹支均│
│    │格，總價金1,000 │              │沒收。        │
│    │元販售給楊曉晞。│              │              │
├──┼────────┼───────┼───────┤
│03  │甲○○於98年8月1│甲○○販賣第三│(1)未扣案販賣毒│
│    │7日22時22分許， │級毒品，處有期│品所得新臺幣壹│
│    │以0000000000門號│徒刑參年。    │仟元沒收，如全│
│    │與楊曉晞之091932│              │不或一部不能沒│
│    │8876門號聯絡後，│              │收時，以其財產│
│    │在臺東市○○路與│              │抵償之。(2)扣案│
│    │廣東路口大同路郵│              │0000000000SIM │
│    │局，將2包重量不 │              │卡及SONYERICSS│
│    │詳K他命，以每包5│              │ON牌手機壹支均│
│    │00元價格，總價金│              │沒收。        │
│    │1,000元販售給楊 │              │              │
│    │曉晞。          │              │              │
├──┼────────┼───────┼───────┤
│04  │甲○○於98年8月1│甲○○販賣第三│(1)未扣案販賣毒│
│    │8日23時07分許， │級毒品，處有期│品所得新臺幣壹│
│    │以0000000000門號│徒刑參年。    │仟元沒收，如全│
│    │與楊曉晞之091932│              │不或一部不能沒│
│    │8876門號聯絡後，│              │收時，以其財產│
│    │在臺東市○○路與│              │抵償之。(2)扣案│
│    │廣東路口大同路郵│              │0000000000SIM │
│    │局，將2包重量不 │              │卡及SONYERICSS│
│    │詳K他命，以每包5│              │ON牌手機壹支均│
│    │00元價格，總價金│              │沒收。        │
│    │1,000元販售給楊 │              │              │
│    │曉晞。          │              │              │
├──┼────────┼───────┼───────┤
│05  │甲○○於98年9月7│甲○○販賣第三│(1)未扣案販賣毒│
│    │日18時18分許，以│級毒品，處有期│品所得新臺幣壹│
│    │0000000000門號與│徒刑參年。    │仟元沒收，如全│
│    │楊曉晞之00000000│              │不或一部不能沒│
│    │76門號聯絡後，在│              │收時，以其財產│
│    │臺東市○○路與廣│              │抵償之。(2)扣案│
│    │東路口大同路郵局│              │0000000000SIM │
│    │，將2包重量不詳K│              │卡及SONYERICSS│
│    │他命，以每包500 │              │ON牌手機壹支均│
│    │元，總價金1,000 │              │沒收。        │
│    │元價格，販售給楊│              │              │
│    │曉晞。          │              │              │
├──┼────────┼───────┼───────┤
│ 06 │甲○○於98年8月2│甲○○販賣第三│(1)未扣案販賣毒│
│    │7日23時34分許， │級毒品，處有期│品所得新臺幣貳│
│    │以0000000000門號│徒刑參年。    │佰元沒收，如全│
│    │，與陳彥廷之0981│              │部或一部不能沒│
│    │033012門號聯絡後│              │收時，以其財產│
│    │，在臺東市○○街│              │抵償之。(2)扣案│
│    │馬偕醫院對面統一│              │0000000000SIM │
│    │超商，將重量不詳│              │卡及SONYERICSS│
│    │K他命1包，以1,00│              │ON牌手機壹支均│
│    │0元價格，販售給 │              │沒收。        │
│    │陳彥廷。惟陳彥廷│              │              │
│    │只交付200元，尚 │              │              │
│    │有800元未付。   │              │              │
├──┼────────┼───────┼───────┤
│07  │甲○○於98年9月2│甲○○販賣第三│(1)未扣案販賣毒│
│    │3日23時42分許， │級毒品，處有期│品所得新臺幣伍│
│    │以0000000000門號│徒刑參年。    │仟元沒收，如全│
│    │，與胡家惠096110│              │部或一部不能沒│
│    │8276門號聯絡後，│              │收時，以其財產│
│    │在臺東市○○○路│              │抵償之。(2)扣案│
│    │金錢豹卡拉OK旁，│              │0000000000SIM │
│    │將重量不詳K他命1│              │卡及SONYERICSS│
│    │0包，以5,000元價│              │ON牌手機壹支均│
│    │格，販售給胡家惠│              │沒收。        │
│    │。              │              │              │
├──┼────────┼───────┼───────┤
│08  │甲○○於98年9月4│甲○○販賣第三│(1)未扣案販賣毒│
│    │日0時09分許，以0│級毒品，處有期│品所得新臺幣壹│
│    │000000000 門號，│徒刑參年。    │仟元沒收，如全│
│    │與胡家惠00000000│              │部或一部不能沒│
│    │76門號聯絡後，在│              │收時，以其財產│
│    │臺東市○○○路金│              │抵償之。(2)扣案│
│    │錢豹卡拉OK旁，將│              │0000000000SIM │
│    │重量不詳K他命2包│              │卡及SONYERICSS│
│    │，以1,000元價格 │              │ON牌手機壹支均│
│    │，販售給胡家惠。│              │沒收。        │
│    │                │              │              │
├──┼────────┼───────┼───────┤
│09  │甲○○於98年9月5│甲○○販賣第三│(1)未扣案販賣毒│
│    │日19時29分許，以│級毒品，處有期│品所得新臺幣貳│
│    │0000000000門號，│徒刑參年。    │仟伍佰元沒收，│
│    │與胡家惠00000000│              │如全部或一部不│
│    │76門號聯絡後，在│              │能沒收時，以其│
│    │臺東市○○路福美│              │財產抵償之。(2)│
│    │民宿旁，將重量不│              │扣案0000000000│
│    │詳K他命5包，以2,│              │SIM卡及SONYERI│
│    │500元價格，販售 │              │CSSON牌手機壹 │
│    │給胡家惠。      │              │支均沒收。    │
│    │                │              │              │
├──┼────────┼───────┼───────┤
│10  │甲○○於98年9月 │甲○○販賣第三│(1)未扣案販賣毒│
│    │中旬某日，以0958│級毒品，處有期│品所得新臺幣捌│
│    │444403門號，與吳│徒刑參年。    │佰元沒收，如全│
│    │佩玲之0000000000│              │部或一部不能沒│
│    │門號聯絡後，在臺│              │收時，以其財產│
│    │東市○○路昌鼎飯│              │抵償之。(2)扣案│
│    │店樓下，將重量不│              │0000000000SIM │
│    │詳K他命1包，以80│              │卡及SONYERICSS│
│    │0元價格，販售給 │              │ON牌手機壹支均│
│    │吳佩玲。        │              │沒收。        │
├──┼────────┼───────┼───────┤
│11  │甲○○於98年9月 │甲○○販賣第三│(1)未扣案販賣毒│
│    │中旬某日，距第10│級毒品，處有期│品所得新臺幣捌│
│    │次2日後，以09584│徒刑參年。    │佰元沒收，如全│
│    │44403門號，與吳 │              │部或一部不能沒│
│    │佩玲之0000000000│              │收時，以其財產│
│    │門號聯絡後，在臺│              │抵償之。(2)扣案│
│    │東市○○路昌鼎飯│              │0000000000SIM │
│    │店樓下，將重量不│              │卡及SONYERICSS│
│    │詳K他命1包，以80│              │ON牌手機壹支均│
│    │0元價格，販售給 │              │沒收。        │
│    │吳佩玲。        │              │              │
│    │                │              │              │
├──┼────────┼───────┼───────┤
│12  │甲○○於98年9月 │甲○○販賣第三│(1)未扣案販賣毒│
│    │某日，距第11次3 │級毒品，處有期│品所得新臺幣捌│
│    │日後，以00000000│徒刑參年。    │佰元沒收，如全│
│    │03門號，與吳佩玲│              │部或一部不能沒│
│    │之0000000000門號│              │收時，以其財產│
│    │聯絡後，在臺東市│              │抵償之。(2)扣案│
│    │中山路昌鼎飯店樓│              │0000000000SIM │
│    │下，將重量不詳K │              │卡及SONYERICSS│
│    │他命1包，以800元│              │ON牌手機壹支均│
│    │價格，販售給吳佩│              │沒收。        │
│    │玲。            │              │              │
├──┼────────┼───────┼───────┤
│13  │甲○○於98年9月 │甲○○販賣第三│(1)未扣案販賣毒│
│    │初某日，以095844│級毒品，處有期│品所得新臺幣捌│
│    │4403門號，與楊淑│徒刑參年。    │佰元沒收，如全│
│    │雅之0000000000門│              │部或一部不能沒│
│    │號聯絡後，在臺東│              │收時，以其財產│
│    │市○○路昌鼎飯店│              │抵償之。(2)扣案│
│    │樓下，將重量不詳│              │0000000000SIM │
│    │K他命1包，以800 │              │卡及SONYERICSS│
│    │元價格，販售給楊│              │ON牌手機壹支均│
│    │淑雅。          │              │沒收。        │
├──┼────────┼───────┼───────┤
│14  │甲○○於98年9月 │甲○○販賣第三│(1)未扣案販賣毒│
│    │間某日，距第13次│級毒品，處有期│品所得新臺幣捌│
│    │3日後，以0000000│徒刑參年。    │佰元沒收，如全│
│    │403門號，與楊淑 │              │部或一部不能沒│
│    │雅之0000000000門│              │收時，以其財產│
│    │號聯絡後，在臺東│              │抵償之。(2)扣案│
│    │市○○路昌鼎飯店│              │0000000000SIM │
│    │樓下，將重量不詳│              │卡及SONYERICSS│
│    │K他命1包，以800 │              │ON牌手機壹支均│
│    │元價格，販售給楊│              │沒收。        │
│    │淑雅。          │              │              │
├──┼────────┼───────┼───────┤
│15  │甲○○於98年9月 │甲○○販賣第三│(1)未扣案販賣毒│
│    │間某日，距第14次│級毒品，處有期│品所得新臺幣捌│
│    │1週後，以0000000│徒刑參年。    │佰元沒收，如全│
│    │403門號，與楊淑 │              │部或一部不能沒│
│    │雅之0000000000門│              │收時，以其財產│
│    │號聯絡後，在臺東│              │抵償之。(2)扣案│
│    │市○○路昌鼎飯店│              │0000000000SIM │
│    │樓下，將重量不詳│              │卡及SONYERICSS│
│    │K他命1包，以800 │              │ON牌手機壹支均│
│    │元價格，販售給楊│              │沒收。        │
│    │淑雅。          │              │              │
├──┼────────┼───────┼───────┤
│16  │甲○○於98年9月7│甲○○販賣第三│(1)未扣案販賣毒│
│    │日21時28分許，以│級毒品，處有期│品所得新臺幣參│
│    │0000000000門號，│徒刑參年。    │佰元沒收，如全│
│    │與胡耀聰之098069│              │部或一部不能沒│
│    │5915門號聯絡後，│              │收時，以其財產│
│    │在臺東市○○路一│              │抵償之。(2)扣案│
│    │級棒卡拉ok店，將│              │0000000000SIM │
│    │重量不詳K他命1包│              │卡及SONYERICSS│
│    │，以300元價格， │              │ON牌手機壹支均│
│    │販售給胡耀聰。  │              │沒收。        │
├──┼────────┼───────┼───────┤
│17  │甲○○於98年8月1│甲○○販賣第三│(1)未扣案販賣毒│
│    │9日13時26分許， │級毒品，處有期│品所得新臺幣肆│
│    │以0000000000門號│徒刑參年。    │佰元沒收，如全│
│    │，與潘俊男之0980│              │部或一部不能沒│
│    │151647門號聯絡後│              │收時，以其財產│
│    │，在臺東市○○路│              │抵償之。(2)扣案│
│    │一級棒卡拉ok店，│              │0000000000SIM │
│    │將重量不詳K他命1│              │卡及SONYERICSS│
│    │包，以400 元價格│              │ON牌手機壹支均│
│    │，販售給潘俊男。│              │沒收。        │
│    │                │              │              │
├──┼────────┼───────┼───────┤
│18  │甲○○於98年8月2│甲○○販賣第三│(1)未扣案販賣毒│
│    │2日23時24分許， │級毒品，處有期│品所得新臺幣捌│
│    │以0000000000門號│徒刑參年。    │佰元沒收，如全│
│    │，與潘俊男之0980│              │部或一部不能沒│
│    │151647門號聯絡後│              │收時，以其財產│
│    │，在臺東市○○路│              │抵償之。(2)扣案│
│    │119之1號，將重量│              │0000000000SIM │
│    │不詳K他命2包，以│              │卡及SONYERICSS│
│    │總價800元價格， │              │ON牌手機壹支均│
│    │販售給潘俊男。  │              │沒收。        │
├──┼────────┼───────┼───────┤
│19  │甲○○於98年8月2│甲○○販賣第三│(1)未扣案販賣毒│
│    │3日18時37分許， │級毒品，處有期│品所得新臺幣捌│
│    │以0000000000門號│徒刑參年。    │佰元沒收，如全│
│    │，與潘俊男之0980│              │部或一部不能沒│
│    │151647門號聯絡後│              │收時，以其財產│
│    │，在臺東市○○路│              │抵償之。(2)扣案│
│    │119之1號，將重量│              │0000000000SIM │
│    │不詳K他命2包，以│              │卡及SONYERICSS│
│    │總價800元價格， │              │ON牌手機壹支均│
│    │販售給潘俊男。  │              │沒收。        │
├──┼────────┼───────┼───────┤
│20  │甲○○於98年8月3│甲○○販賣第三│(1)未扣案販賣毒│
│    │1日16時47分許， │級毒品，處有期│品所得新臺幣捌│
│    │以0000000000門號│徒刑參年。    │佰元沒收，如全│
│    │，與潘俊男之0980│              │部或一部不能沒│
│    │151647門號聯絡後│              │收時，以其財產│
│    │，在臺東市馬偕醫│              │抵償之。(2)扣案│
│    │院對面統一超商，│              │0000000000SIM │
│    │將重量不詳K他命2│              │卡及SONYERICSS│
│    │包，以總價800元 │              │ON牌手機壹支均│
│    │價格，販售給潘俊│              │沒收。        │
│    │男。            │              │              │
├──┼────────┼───────┼───────┤
│21  │甲○○於98年9月1│甲○○販賣第三│(1)未扣案販賣毒│
│    │3日10時28分許， │級毒品，處有期│品所得新臺幣肆│
│    │以0000000000門號│徒刑參年。    │佰元沒收，如全│
│    │，與潘俊男之0980│              │部或一部不能沒│
│    │151647門號聯絡後│              │收時，以其財產│
│    │，在臺東市○○路│              │抵償之。(2)扣案│
│    │與光明路口，將重│              │0000000000SIM │
│    │量不詳K他命1包，│              │卡及SONYERICSS│
│    │以總價400元價格 │              │ON牌手機壹支均│
│    │，販售給潘俊男。│              │沒收。        │
│    │                │              │              │
├──┼────────┼───────┼───────┤
│22  │甲○○於98年5月 │甲○○販賣第三│(1)未扣案販賣毒│
│    │間某日，以095844│級毒品，處有期│品所得新臺幣伍│
│    │4403門號，與劉威│徒刑參年。    │佰元沒收，如全│
│    │宏之0000000000門│              │部或一部不能沒│
│    │號聯絡後，在臺東│              │收時，以其財產│
│    │市某處，將重量不│              │抵償之。(2)扣案│
│    │詳K他命1包，以總│              │0000000000SIM │
│    │價500元價格，販 │              │卡及SONYERICSS│
│    │售給劉威宏。    │              │ON牌手機壹支均│
│    │                │              │沒收。        │
├──┼────────┼───────┼───────┤
│23  │甲○○於98年6月 │甲○○販賣第三│(1)未扣案販賣毒│
│    │間某日，以095844│級毒品，處有期│品所得新臺幣伍│
│    │4403門號，與劉威│徒刑參年。    │佰元沒收，如全│
│    │宏之0000000000門│              │部或一部不能沒│
│    │號聯絡後，在臺東│              │收時，以其財產│
│    │市○○路76巷口，│              │抵償之。(2)扣案│
│    │將重量不詳K他命1│              │0000000000SIM │
│    │包，以總價500元 │              │卡及SONYERICSS│
│    │價格，販售給劉威│              │ON牌手機壹支均│
│    │宏。            │              │沒收。        │
├──┼────────┼───────┼───────┤
│    │甲○○於98年8月1│甲○○販賣第三│(1)未扣案販賣毒│
│24  │7日21時59分許， │級毒品，處有期│品所得新臺幣壹│
│    │以0000000000門號│徒刑參年。    │仟元沒收，如全│
│    │，與王偉至之0981│              │部或一部不能沒│
│    │0000000門號聯絡 │              │收時，以其財產│
│    │後，在臺東市大同│              │抵償之。(2)扣案│
│    │路與廣東路口之大│              │0000000000SIM │
│    │同路郵局，將重量│              │卡及SONYERICSS│
│    │不詳K他命2包，以│              │ON牌手機壹支均│
│    │總價1,000元價格 │              │未扣案販沒收。│
│    │，販售給王偉至。│              │              │
├──┼────────┼───────┼───────┤
│25  │甲○○於98年8月1│甲○○販賣第三│(1)未扣案販賣毒│
│    │9日22時42分許， │級毒品，處有期│品所得新臺幣壹│
│    │以0000000000門號│徒刑參年。    │仟元沒收，如全│
│    │，與王偉至之0981│              │部或一部不能沒│
│    │0000000門號聯絡 │              │收時，以其財產│
│    │後，在臺東市長沙│              │抵償之。(2)扣案│
│    │街馬偕醫院臺東分│              │0000000000SIM │
│    │院，將重量不詳K │              │卡及SONYERICSS│
│    │他命2包，以總價 │              │ON牌手機壹支均│
│    │1,000元價格，販 │              │未扣案販沒收。│
│    │售給王偉至。    │              │              │
│    │                │              │              │
├──┼────────┼───────┼───────┤
│26  │甲○○於98年8月2│甲○○販賣第三│(1)未扣案販賣毒│
│    │0日22時02分許， │級毒品，處有期│品所得新臺幣壹│
│    │以0000000000門號│徒刑參年。    │仟元沒收，如全│
│    │，與王偉至之0981│              │部或一部不能沒│
│    │0000000門號聯絡 │              │收時，以其財產│
│    │後，在臺東市大同│              │抵償之。(2)扣案│
│    │路與廣東路口之大│              │0000000000SIM │
│    │同路郵局，將重量│              │卡及SONYERICSS│
│    │不詳K他命2包，以│              │ON牌手機壹支均│
│    │總價1,000元價格 │              │未扣案販沒收。│
│    │，販售給王偉至。│              │              │
├──┼────────┼───────┼───────┤
│27  │甲○○於98年8月2│甲○○販賣第三│(1)未扣案販賣毒│
│    │1日22時50分許， │級毒品，處有期│品所得新臺幣壹│
│    │以0000000000門號│徒刑參年。    │仟元沒收，如全│
│    │，與王偉至之0981│              │部或一部不能沒│
│    │0000000門號聯絡 │              │收時，以其財產│
│    │後，在臺東市大同│              │抵償之。(2)扣案│
│    │路與廣東路口之大│              │0000000000SIM │
│    │同路郵局，將重量│              │卡及SONYERICSS│
│    │不詳K他命2包，以│              │ON牌手機壹支均│
│    │總價1,000元價格 │              │未扣案販沒收。│
│    │，販售給王偉至。│              │              │
├──┼────────┼───────┼───────┤
│28  │甲○○於98年8月2│甲○○販賣第三│(1)未扣案販賣毒│
│    │6日0時52分許，以│級毒品，處有期│品所得新臺幣伍│
│    │0000000000門號，│徒刑參年。    │佰元沒收，如全│
│    │與王偉至之098111│              │部或一部不能沒│
│    │77132門號聯絡後 │              │收時，以其財產│
│    │，在臺東市○○路│              │抵償之。(2)扣案│
│    │與廣東路口之大同│              │0000000000SIM │
│    │路郵局，將重量不│              │卡及SONYERICSS│
│    │詳K他命1包，以總│              │ON牌手機壹支均│
│    │價500元價格，販 │              │未扣案販沒收。│
│    │售給王偉至。    │              │              │
├──┼────────┼───────┼───────┤
│29  │甲○○於98年8月2│甲○○販賣第三│(1)未扣案販賣毒│
│    │6日16時47分許， │級毒品，處有期│品所得新臺幣壹│
│    │以0000000000門號│徒刑參年。    │仟元沒收，如全│
│    │，與王偉至之0981│              │部或一部不能沒│
│    │0000000門號聯絡 │              │收時，以其財產│
│    │後，在臺東市長沙│              │抵償之。(2)扣案│
│    │街馬偕醫院臺東分│              │0000000000SIM │
│    │院地下室，將重量│              │卡及SONYERICSS│
│    │不詳K他命2包，以│              │ON牌手機壹支均│
│    │總價1,000元價格 │              │未扣案販沒收。│
│    │，販售給王偉至。│              │              │
│    │                │              │              │
├──┼────────┼───────┼───────┤
│30  │甲○○於98年8月2│甲○○販賣第三│(1)未扣案販賣毒│
│    │9日0時49分許，以│級毒品，處有期│品所得新臺幣壹│
│    │0000000000門號，│徒刑參年。    │仟元沒收，如全│
│    │與王偉至之098111│              │部或一部不能沒│
│    │77132門號聯絡   │              │收時，以其財產│
│    │後，在臺東市大同│              │抵償之。(2)扣案│
│    │路與廣東路口之大│              │0000000000SIM │
│    │同路郵局，將重量│              │卡及SONYERICSS│
│    │不詳K他命2包，以│              │ON牌手機壹支均│
│    │總價1,000元價格 │              │未扣案販沒收。│
│    │，販售給王偉至。│              │              │
│    │                │              │              │
├──┼────────┼───────┼───────┤
│31  │甲○○自98年3月 │甲○○販賣第三│(1)未扣案販賣毒│
│至  │間某日起至8月底 │級毒品，共參拾│品所得新臺幣陸│
│60  │止，以0000000000│罪，各處有期徒│萬元沒收，如全│
│    │門號，與羅宇蝶之│刑參年。      │部或一部不能沒│
│    │0000000000門號聯│              │收時，以其財產│
│    │絡後，在臺東市福│              │抵償之。(2)扣案│
│    │美民宿，將重量不│              │0000000000SIM │
│    │詳K他命，以每次 │              │卡及SONYERICSS│
│    │2,000元價格，販 │              │ON牌手機壹支均│
│    │售給羅宇蝶，共30│              │未扣案販沒收。│
│    │次。            │              │              │
│    │                │              │              │
└──┴────────┴───────┴───────┘

司法院資訊處製作；財團法人民間司法改革基金會備份。
